臺灣彰化地方法院民事裁定　　　　　　　 100年度抗字第57號
抗　告　人　鈺錞實業有限公司
兼　上　列
法定代理人　梁 禮 和
抗　告　人　蕭 秀 惠
相　對　人
即 聲請 人　楊 松 允
上列當事人間拍賣抵押物事件，抗告人對於民國100年10月24日
本院簡易庭司法事務官所為100年度司拍字第198號民事裁定，提
起抗告，本院裁定如下：
    主    文
抗告駁回。
抗告程序費用新台幣1,000元由抗告人負擔。
    理    由
一、抗告意旨略以：抗告人前負欠相對人新台幣(下同）500萬元
    之借款債務，除簽發交付500萬元之本票1張及提供如原裁定
    附表所示之不動產設定抵押外,並開立發票日期97年9月25日
    ～99年2月25日,票號AW0000000～AW0000000號，面額均為33
    萬7,780元之支票18張交付相對人，約定每償還1張票面金額
    之債務，即取回1張支票。嗣抗告人償還前3張之支票金額後
    ，因資金籌措困難，於99年11月25日與相對人商討結果，相
    對人同意抗告人在能力所及內,每年還款2期之支票金額67萬
    5,560元,因此除由抗告人當場給付相對人第4、5期之支票款
    ，取回前開AW0000000、AW0000000號支票外，雙方並書立「
    債務協議同意書」，而自100年11月25日起開始償還2期支票
    金額，以償還此債務。詎正當抗告人籌措資金還款時，相對
    人竟主張到期日為100年10月16日,並聲請裁定拍賣抵押物，
    及以存證信函要求抗告人給付。惟實際上債務到期日已由雙
    方於99年11月25日約定,剩餘15張支票、每張面額33萬7,780
    元，每年償還二張之金額，而變更其清償期，相對人之主張
    為無理由，為此提起抗告請求廢棄原裁定及駁回相對人之聲
    請等語，並提出債務協議同意書影本1紙為證。
二、按抵押權人，於債權已屆清償期，而未受清償者，得聲請法
    院，拍賣抵押物,就其賣得價金而受清償，民法第873條定有
    明文。抵押權人依此規定聲請拍賣抵押物，係屬非訟事件，
    法院所為准駁之裁定，無確定實體法上法律關係存否之性質
    ，於債權及抵押權之存否，並無既判力。故祗須其抵押權已
    經依法登記，並依登記之清償期業已屆滿而未受清償時，法
    院即應為准許拍賣抵押物之裁定。至於實體上法律關係如有
    爭執，應由有爭執之人另提起訴訟以謀解決，不得僅依抗告
    程序聲明其爭執，並據為廢棄准許拍賣裁定之理由（最高法
    院51年台抗字第269號判例、58年台抗字第524號判例及94年
    度台抗字第270號判決意旨參照）。
三、查如原裁定附表所示抗告人所有之不動產，為擔保相對人即
    聲請人對於抗告人97年10月17日之金錢消費借貸債權，分別
    設定有擔保債權總金額各600萬元及200萬元、債務清償日期
    100年10月16日之普通抵押權,並於97年10月20日登記完畢之
    事實，有相對人所提他項權利證明書、抵押權設定契約書、
    土地及建物登記謄本為證。相對人以上開登記之債務清償日
    期即100年10月16日屆至，抗告人尚積欠抵押借款500萬元未
    清償為由，聲請裁定准予拍賣抵押物，原法院審查後予以准
    許，於法並無不合。抗告意旨以兩造已於99年11月25日達成
    協議變更債務之清償日期等詞，提起抗告，與登記清償日期
    不符，核屬實體事項之爭執，乃得否另提訴訟以求解決之問
    題，尚非本件拍賣抵押物之非訟程序所得審究。抗告意旨請
    求廢棄原裁定，為無理由，應予駁回。
四、據上論結，本件抗告為無理由，依非訟事件法第46條、第21
    條第2項，民事訴訟法第495條之1第1項、第449條第1項、第
    95條、第78條、第85條第1項，裁定如主文。
中    華    民    國   100    年    11    月    18    日
                          民事第一庭
                              法  官  陳 瑞 水
以上正本係照原本作成。
如不服本裁定，僅得於收受本裁定正本送達後10日內，委任律師
為代理人，並以適用法規顯有錯誤為理由，向本院提出再抗告狀
（須附繕本及繳納再抗告裁判費新台幣1,000元）。
中    華    民    國   100    年    11    月    18    日
                              書記官  蕭 美 鈴